臺灣苗栗地方法院民事裁定　　　　　　 100年度家聲字第92號
聲　請　人　耿健銨
相　對　人　耿根煌
關　係　人　耿銀墩
上列聲請人聲請選任特別代理人事件，本院裁定如下：
   主  文
選任耿銀墩（民國○○年○○月○ 日生，身分證統一編號：Ｚ000000
000 號，住苗栗縣通霄鎮○○里○○鄰○○路53巷21號）於相對人
耿根煌（民國○○年○○月○○日生，身分證統一編號：Ｚ000000000號
）就處理其父耿木炎遺產繼承、分割事項，為相對人耿根煌之特
別代理人。
聲請程序費用新臺幣壹仟元由聲請人負擔。
    理  由
一、按成年人受監護宣告者，應置監護人，監護人於監護權限內
    ，為受監護宣告之人之法定代理人；監護人之行為與受監護
    宣告之人之利益相反或依法不得代理時，法院得因監護人、
    受監護宣告之人、主管機關、社會福利機構或其他利害關係
    人之聲請或依職權，為受監護宣告之人選任特別代理人，民
    法第1110條、第1113條準用同法第1098條定有明文。
二、本件聲請意旨略稱：聲請人係相對人，即受監護宣告人耿根
    煌（民國○○年○○月○○日生，身分證統一編號：Ｚ000000000號
    ）之長兄，亦為相對人之監護人，因相對人之父耿木炎於10
    0 年3 月22日死亡，現為辦理耿木炎遺產分割事項，惟聲請
    人與相對人均為耿木炎之繼承人（耿木炎共育有4 名子女，
    所有子女及耿木炎之配偶均尚生存），聲請人之行為與相對
    人利益相反，依法不得代理，爰依上開規定聲請為相對人選
    任關係人，即相對人之堂兄耿銀墩（民國○○年○○月○ 日生，
    身分證統一編號：Ｚ000000000號，住苗栗縣通霄鎮○○里○○
    鄰○○路53巷21號）為特別代理人，以利日後代為處理事務
    等語。
三、查聲請人主張相對人為受監護宣告之人，其為相對人之長兄
    ，亦為其監護人，相對人之父耿木炎死亡後，就處理所繼承
    其遺產分割之事宜，因聲請人及相對人同時為該遺產之共同
    繼承人，其利益相反等情，業據本院依職權調取本院100 年
    度監宣字第49號監護宣告卷宗所附相對人於大千綜合醫院南
    勢分院簡易精神鑑定報告，以及本院100 年度家聲字第92號
    選任特別代理人卷宗所附兩造之戶籍謄本、繼承系統表等件
    為證。從而，聲請人依上開規定聲請就上開遺產分割事宜為
    相對人選任特別代理人，為有理由，自應准許。而關係人耿
    銀墩亦同意擔任上開特別代理人之職務，業據其出具特別代
    理人同意書在卷可稽。爰依聲請人之請求及關係人耿銀墩之
    意願，選任耿銀墩為相對人處理其父耿木炎遺產分割事宜之
    特別代理人。
四、依非訟事件法第139 條之2 、第138 條之5 第2 項、第131
    條之2 第2 項、第122 條第3 項、第24條第1 項，裁定如主
    文。
中    華    民    國    100   年    9     月    15    日
                      家事法庭法  官  林卉聆
以上正本係照原本作成。
如對本裁定抗告，須於裁定送達後10日之不變期間內，向本院提
出抗告狀，並繳納抗告費新臺幣1,000 元
中    華    民    國    100   年    9     月    15    日
                              書記官  簡慶仁